高雄高等行政法院判決　　　　　　　　　　　　　　　　九十三年度再字第一六號
　　再審原告　　佳榮營造有限公司
　　代表人　　　甲○○　董事長
　　訴訟代理人　丁○○○
　　再審被告　　臺南縣稅捐稽徵處
　　代表人　　　乙○○　處長
　　訴訟代理人　戊○○
　　　　　　　　丙○○
右當事人間因印花稅事件，再審原告對本院中華民國九十一年八月十三日九十一年度
訴字第二六一號判決提起再審之訴，本院判決如左︰
    主  文
再審之訴駁回。
再審訴訟費用由再審原告負擔。
    事  實
一、事實概要：
    緣再審原告自民國（下同）八十六年四月十六日至八十九年二月十九日止，分別
    承攬台南縣安定鄉垃圾衛生掩埋場工程、高雄縣路竹鄉及阿蓮鄉區域性垃圾衛生
    掩埋場第一期工程、台南縣麻豆鎮垃圾衛生掩埋場新建工程、台東長途通信中心
    新建工程、台南航空站擴建工程建築部份、柳營一號道路拓寬工程、台南縣勞工
    育樂中心新建工程、台十九線省道中央公路一一一Ｋ＋○○○至一一二Ｋ＋八四
    一段拓寬改善工程、中華電信南區分公司新營白河服務中心新建工程暨台灣南區
    郵政管理局白河郵局改建工程、台南三線中心新建工程，並與業主簽訂承攬工程
    合約書計十件，金額共計新台幣（下同）一、○四二、四九八、八五七元（未含
    稅），未依規定貼用印花稅票，致逃漏印花稅計一、○四二、四九四元，案經法
    務部調查局南部地區機動工作組（以下簡稱法務部調查局南機組）於八十九年八
    月十日派員查獲，移送再審被告審理違章屬實，乃依印花稅法第二十三條規定，
    以八十九年十一月八日八九南縣稅法字第八九○九三八四○號處分書，核定再審
    原告應補貼印花稅票一、○四二、四九四元（再審原告已於查獲後補貼），並處
    以所漏印花稅額七倍罰鍰計七、二九七、四○○元（計至百元）。再審原告不服
    ，向再審被告申請復查，經其以九十年十一月一日九十南縣稅法字第九○○九一
    六九五號復查決定：「原處分關於違反印花稅法科處罰鍰部分更改為五、二一二
    、四○○元，其餘復查駁回。」再審原告仍未甘服，提起訴願，亦遭決定駁回，
    乃向本院提起行政訴訟。案經本院審理結果，認再審原告起訴無理由，而以九十
    一年度訴字第二六一號判決駁回其訴。再審原告猶表不服，提起上訴，復經最高
    行政法院九十三年度裁字第三七七號裁定以再審原告未具體指摘原判決究有何違
    背法令，上訴為不合法，而駁回上訴。再審原告仍表不服，於接獲最高行政法院
    上開裁定後，乃於法定期間內向本院具狀，就本院上揭九十一年度訴字第二六一
    號判決提起再審之訴。
二、兩造聲明：
  (一)再審原告聲明求為判決：
    (1)本院九十一年度訴字第二六一號判決撤銷。
    (2)訴願決定及原處分均撤銷。
    (3)訴訟費用由再審被告負擔。
  (二)再審被告聲明求為判決：
    如主文所示。
三、兩造之爭點：
  甲、再審原告主張理由：
      鈞院九十一年度訴字第二六一號判決（以下稱原判決）認定之事實，有適用法
    規顯有錯誤及就足以影響於判決之重要證物漏未斟酌之違法，說明如下：
    1.依印花稅法第十二條規定：同一憑證須備具二份以上，由雙方或各方關係人各
      執一份者，應於每份各別貼用印花稅票；同一憑證之副本或抄本視同正本使用
      者，仍應貼用印花稅票。又印花稅檢查規則第六條規定：受檢查之對象，如有
      因憑證保管人員外出，不能提示憑證檢查者，檢查人員應簽報核准，另定檢查
      時間，進行檢查。
    2.原判決認定之事實為「再審原告於被檢查有無貼用印花稅票時，被查獲前述十
      一件工程合約書正本均未貼用印花稅票，其負責人亦未主張係貼用於副本並即
      時提出供檢查，於事後始為前述主張，均顯不足採。」云云，然此一認定，顯
      與事實不符，且有違法令規定。蓋再審原告之代表人甲○○於八十九年八月十
      日在台南縣調查站應訊時，雖承認被查扣之正本合約書確未貼用印花稅票，但
      同時亦答覆，因於八十九年三月間開始接任再審原告之代表人，對公司業務尚
      未清楚，故不確定是否已繳納印花稅。又甲○○訊畢後，返回營業處所，即查
      悉上揭合約書副本皆貼有印花稅票，次日（即八十九年八月十一日）主動持向
      再審被告主辦印花稅人員報備，另於八十九年八月十四日以電話向調查局南機
      組承辦人員報備，然為慎重起見，於八十九年八月十六日復以書面向再審被告
      報備。由於再審原告受檢查地點，是在台南縣調查站，所有合約書副本均放在
      營業處所或在工地場所，然甲○○於台南縣調查站應訊時，業已表示系爭工程
      合約書是否已納印花稅尚不確定等語，惟再審被告未依據財政部頒印花稅檢查
      規則第六條規定另定檢查時間，更於再審原告提出於書面報備時，亦未進行檢
      查，即遽謂原告持有之系爭合約書未貼用印花稅票，逃漏印花稅。而原判決未
      加斟酌系爭合約書副本已否貼用印花稅票，是否同一憑證副本視同正本使用等
      ，亦駁回再審原告之訴，則原判決即有適用法規顯有錯誤及就足以影響於判決
      之重要證物漏未斟酌之違法。
  乙、再審被告答辯之理由：
    (一)、關於補貼印花稅部分：
    1.再審原告自八十六年四月十六日至八十九年二月十九日止分別承攬台南縣勞工
      育樂中心新建工程、台十九線省道中央公路一一一Ｋ＋○○○至一一二Ｋ＋八
      四一段拓寬改善工程、柳營一號道路拓寬改善工程、台東長途通信中心新建工
      程、台南縣安定鄉垃圾衛生掩埋場工程、台南三線中心新建工程及高雄縣路竹
      鄉、阿蓮鄉區域性垃圾衛生掩埋場第一期工程、台南航空站擴建工程建築部份
      、中華電信南區分公司新營白河服務中心新建工程、台灣南區郵政管理局白河
      郵局改建工程暨台南縣麻豆鎮垃圾衛生掩埋場等新建工程，並簽訂承攬工程合
      約書計十件，金額計一、○四二、四九八、八五七元（未含稅），未依照印花
      稅法規定貼用印花稅票，致逃漏印花稅計一、○四二、四九四元，案經法務部
      調查局南機組查獲，並通報再審被告查緝小組調查移送審理結果違章屬實，此
      有法務部調查局南機組查扣工程合約書正本暨再審原告之負責人甲○○八十九
      年八月十日於法務部調查局台南縣調查站及八十九年九月二十日於再審被告工
      商稅課所製作之談話筆錄附卷可稽。再審被告依印花稅法第二十三條第一項及
      財政部八十八年一月四日台財稅第八七一九八三四○二號函釋規定，核定應補
      貼印花稅票計一、○四二、四九四元，依法並無不合。
　　2.按最高行政法院三十九年判字第二號判例「當事人主張事實，須負舉證責任，
      倘所提出之證據，不足為其主張事實之證明，自不能認其主張之事實為真實。
      」本案依據法務部調查局南機組所查扣系爭工程合約書正本均無貼用印花稅票
      ，並經再審原告之負責人甲○○八十九年八月十日於法務部調查局台南縣調查
      站所製作談話筆錄坦承「該十二件工程合約書確實並無黏貼印花稅票或總繳證
      明。」及「該十一件工程合約書正本確為本公司所持有」確認屬實。基此，系
      爭工程合約書正本未依規定貼用印花稅票，違章事證至為明確。次查，本案系
      爭之高雄縣路竹鄉及阿蓮鄉區域性垃圾衛生掩埋場第一期工程合約書第二十五
      條載明：「本合約正本二份雙方各執一份，副本十份，由甲方分別轉存備用，
      ．．．。」、柳營一號道路拓寬工程合約書第九條第（七）點載明：「1.本契
      約正本二份，甲乙雙方各執一份，副本七份，計甲方七份，乙方○份，分別執
      用，．．．。」、台十九線省道中央公路一一一Ｋ＋○○○至一一二Ｋ＋八四
      一段拓寬改善工程契約書第二十八條載明：「本契約正本二份，雙方各執一份
      （乙方依規定貼足印花稅票），副本由甲方執九份，乙方執○份。」上開合（
      契）約書內所稱之乙方即為再審原告，故再審原告上開三份合約書並未持有副
      本甚明。又再審原告於被查獲系爭工程合約書正本均未貼用印花稅票時，亦未
      主張係貼用於副本並即時提出以供檢查，核依財政部八十八年一月四日台財稅
      字第八七一九八三四○二號函釋意旨，納稅義務人有無依法貼用印花稅票，在
      課稅之認定上，應以印花稅檢查時，納稅義務人能否提示已貼花之正本以為斷
      。而本件系爭合約書正本經法務部調查局南機組查證結果，確無貼用印花屬實
      ，且亦未即時提出所主張已貼花之合約書以為證明，從而再審被告依印花稅法
      及財政部函釋規定，核定應予補貼印花稅票並無違誤，故再審原告訴稱於被查
      獲前合約書副本皆貼有印花稅票乙節，顯不足採。至印花稅檢查規則第六條規
      定：「受檢查之對象，如有因憑證保管人員外出，不能提示憑證檢查者，檢查
      人員應簽報核准，另定檢查時間，進行檢查。」係指稽徵機關於每年例行派員
      至應受檢查對象之所在地實施印花稅檢查時，以因憑證保管人員外出，無法提
      示憑證以供查驗時，稽徵機關始須另定檢查時間，以利進行檢查而言。然本案
      係經法務部調查局南機組於再審原告之所在地執行搜索時，即已查扣取得具體
      違章證物之系爭正本合約書，兩者情形並不相同，自難比附援引適用，故再審
      原告指稱再審被告未依據財政部訂頒印花稅檢查規則第六條規定另定檢查時間
      乙節，顯係對該規則有所誤解，自無足採。
　　(二)、違反印花稅法科處罰鍰部分：
    1.按「左列各種憑證免納印花稅：一、各級政府機關及鄉（鎮、市、區）公所所
      立或使用在一般應負納稅義務之各種憑證。」、「違反第八條第一項或第十二
      條至第二十條之規定，不貼印花稅票或貼用不足稅額者，除補貼印花稅票外，
      按漏貼稅額處五倍至十五倍罰鍰。」分別為印花稅法第六條第一款及第二十三
      條第一項所明定。次按「納稅義務人自動向稅捐稽徵機關補報並補繳所漏稅款
      者，凡屬未經檢舉及未經稽徵機關或財政部指定之調查人員進行調查之案件，
      左列之處罰一律免除．．．二、各稅法所定關於逃漏稅之處罰。」復為稅捐稽
      徵法第四十八條之一第一項所明定。又依財政部九十年九月二十六日台財稅字
      第○九○○四五三四九五號函釋規定「說明二、印花稅法第十二條規定，『同
      一憑證須備具二份以上，由雙方或各方關係人各執一份者，應於每份各別貼用
      印花稅票。』關於納稅義務人未依上開規定就所持一份貼用印花稅票，而依同
      法第二十三條第一項規定處罰者，可視稽徵實務需要，查明他方是否已貼用印
      花稅票後，依『稅務違章案件裁罰金額或倍數參考表』規定，認定適用裁罰倍
      數。至如他方立約人為政府機關時，因其係依法無須貼用印花稅票，可視同已
      貼花，仍按所漏稅額處五倍罰鍰。」。
    2.本案再審原告漏貼印花稅票違章事證明確，業如前述。惟本案再審原告承建台
      南縣勞工育樂中心新建工程、台十九線省道中央公路一一一Ｋ＋○○○至一一
      二Ｋ＋八四一段拓寬改善工程、柳營一號道路拓寬改善工程、台南縣安定鄉垃
      圾衛生掩埋場工程、高雄縣路竹鄉、阿蓮鄉區域性垃圾衛生掩埋場第一期工程
      、台南航空站擴建工程建築部份、台南縣麻豆鎮垃圾衛生掩埋場工程等七件工
      程，業主均為各級政府機關及鄉鎮公所，依印花稅法第六條規定免納印花稅；
      另台東長途通信中心新建工程、台南三線中心新建工程及中華電信南區分公司
      新營白河服務中心新建工程暨台灣南區郵政管理局白河郵局改建工程等三件工
      程，業主為中華電信股份有限公司部分，均已貼足印花稅票，業主為台灣南區
      郵政管理部分，依規定免納印花稅，再審被告依首揭稅法及財政部函釋規定，
      改按所漏貼稅額科處五倍罰鍰計五、二一二、四○○元，依法亦無不合。
    3.按「有左列各款情形之一者，得以再審之訴對於確定終局判決聲明不服。但當
      事人已依上訴主張其事由或知其事由而不為主張者，不在此限：一、適用法規
      顯有錯誤者。．．十四、原判決就足以影響於判決之重要證物漏未斟酌。」為
      行政訴訟法第二百七十三條第一項第一款、第十四款所明定。查本件依前所述
      既經法務部調查局南機組查獲系爭合約書正本確未貼用印花稅票，核其違章事
      證確鑿，已無印花稅檢查規則第六條規定之適用，故原判決所適用法規並無違
      背印花稅法相關規定或與解釋判例有所抵觸之情形。至再審原告於本訴訟再審
      理由主張合約書副本於查獲前已貼用印花稅票，惟相關事證，業經審查、復查
      及訴願等階段均認定有違章事實及證據採認已臻完備之後，始作成決定，且經
      　鈞院於九十一年度訴字第二六一號判決駁回在案，故再審原告復執此爭執原
      判決有適用法規錯誤及重要證物漏未斟酌，並據為提起再審之訴，顯無理由，
      要無足採。
    理  由
一、按「有左列各款情形之一者，得以再審之訴對於確定終局判決聲明不服。但當事
    人已依上訴主張其事由或知其事由而不為主張者，不在此限：一適用法規顯有錯
    誤者。．．．十四原判決就足以影響於判決之重要證物漏未斟酌者。」行政訴訟法
    第二百七十三條第一項第一款、第十四款規定甚明。又所謂適用法規顯有錯誤者
    ，係指原判決所適用之法規與該案應適用之現行法規相違背或與解釋判例有所牴
    觸者而言。至所謂「原判決就足以影響於判決之重要證物漏未斟酌者」，則係指
    該證物於前訴訟程序中即經當事人提出，並於確定判決有影響者，而原判決漏未
    於判決理由中斟酌者而言；申言之，該項證物如經斟酌，原判決將不致為如此之
    論斷；反之，若縱經斟酌，亦不足影響原判決之內容，或原判決曾於理由加以論
    斷而不予採取，即難認原審判決有何「重要證物漏未斟酌」之情事可言。
二、查再審原告自八十六年四月十六日至八十九年二月十九日止，分別承攬台南縣安
    定鄉垃圾衛生掩埋場工程、高雄縣路竹鄉及阿蓮鄉區域性垃圾衛生掩埋場第一期
    工程、台南縣麻豆鎮垃圾衛生掩埋場新建工程、台東長途通信中心新建工程、台
    南航空站擴建工程建築部份、柳營一號道路拓寬工程、台南縣勞工育樂中心新建
    工程、台十九線省道中央公路一一一Ｋ＋○○○至一一二Ｋ＋八四一段拓寬改善
    工程、中華電信南區分公司新營白河服務中心新建工程暨台灣南區郵政管理局白
    河郵局改建工程、台南三線中心新建工程，並與業主簽訂承攬工程合約書計十件
    ，金額共計一、○四二、四九八、八五七元（未含稅），未依規定貼用印花稅票
    ，致逃漏印花稅計一、○四二、四九四元，案經法務部調查局南機組於八十九年
    八月十日派員查獲，移送再審被告審理違章屬實，乃依印花稅法第二十三條規定
    ，以八十九年十一月八日八九南縣稅法字第八九○九三八四○號處分書，核定再
    審原告應補貼印花稅票一、○四二、四九四元（再審原告已於查獲後補貼），並
    處以所漏印花稅額七倍罰鍰計七、二九七、四○○元（計至百元）。再審原告不
    服，向再審被告申請復查，經其以九十年十一月一日九十南縣稅法字第九○○九
    一六九五號復查決定：「原處分關於違反印花稅法科處罰鍰部分更改為五、二一
    二、四○○元，其餘復查駁回。」再審原告仍未甘服，提起訴願，亦遭決定駁回
    ，乃向本院提起行政訴訟。案經本院審理結果，認再審原告起訴無理由，而以九
    十一年度訴字第二六一號判決駁回其訴。再審原告猶表不服，提起上訴，復經最
    高行政法院九十三年度裁字第三七七號裁定以再審原告未具體指摘原判決究有何
    違背法令，上訴為不合法而駁回上訴等情，此有再審被告之原處分書、復查決定
    書、訴願決定書及本院前審九十一年度訴字第二六一號判決書、最高行政法院九
    十三年度裁字第三七七號裁定書等，分別附於前審訴訟卷內及本院卷內可稽，並
    經本院調閱前審訴訟卷宗核閱屬實，自堪信為真實。
三、再審原告雖主張其代表人甲○○於八十九年八月十日在台南縣調查站應訊時，雖
    承認被查扣之正本合約書確未貼用印花稅票，惟甲○○訊畢後返回營業處所，即
    查悉上揭合約書副本皆貼有印花稅票，並於次日主動持向再審被告主辦印花稅人
    員報備，另於八十九年八月十四日以電話向調查局南機組承辦人員報備，及於八
    十九年八月十六日復以書面向再審被告報備。又甲○○於台南縣調查站應訊時，
    業已表示其於八十九年三月間始接任公司之代表人，對公司業務尚未清楚，故系
    爭工程合約書是否已納印花稅，尚不確定等語，惟再審被告未依據財政部頒印花
    稅檢查規則第六條規定另定檢查時間，更於再審原告提出於書面報備時，亦未進
    行檢查，即遽謂原告持有之系爭合約書未貼用印花稅票，逃漏印花稅。而原判決
    未加斟酌系爭合約書副本已否貼用印花稅票，是否同一憑證副本視同正本使用等
    情，亦遽予九十一年度訴字第二六一號判決駁回再審原告之訴，則原判決即有適
    用法規顯有錯誤及就足以影響於判決之重要證物漏未斟酌之違法，則依行政訴訟
    法第二百七十三條第一項第一款、第十四款規定，再審原告自得提起再審之訴云
    云。惟查：
    1.按「本法規定之各種憑證，在中華民國領域內書立者，均應依本法納印花稅。
      」「印花稅以左列憑證為課徵範圍．．．四承攬契據：指一方為他方完成一定
      工作之契據﹔如承包各種工程契約、承印印刷品契約及代理加工契據等屬之。
      」「左列各種憑證免納印花稅．．．一、各級政府機關及鄉（鎮、市、區）公
      所所立或使用在一般應負納稅義務之各種憑證。．．．五各種憑證之正本已貼
      用印花稅票者，其副本或抄本。」「印花稅稅率或稅額如左．．．三承攬契據
      ：每件按金額千分之一，由立約或立據人貼印花稅票。」「應納印花稅之憑證
      ，於書立後交付或使用時，應貼足印花稅票﹔其稅額巨大不便貼用印花稅票者
      ，得請由稽徵機關開給繳款書繳納之。」「同一憑證須備具二份以上，由雙方
      或各方關係人各執一份者，應於每份各別貼用印花稅票；同一憑證之副本或抄
      本視同正本使用者，仍應貼用印花稅票。」「違反第八條第一項或第十二條至
      第二十條之規定，不貼印花稅票或貼用不足稅額者，除補貼印花稅票外，按漏
      貼稅額處五倍至十五倍罰鍰。」分別為行為時印花稅法第一條、第五條第四款
      、第六條第一款及第五款、第七條第三款、第八條第一項、第十二條、第二十
      三條第一項所明定。又「說明：．．二、印花稅法第十二條規定，．．．然一
      人持有一式二份以上者，如印花稅檢查時，其中一份已依法貼用印花稅票，則
      其餘可視同副本免予貼花；蓋應納印花稅之憑證，須先有正本，而後始有副本
      ，如雙方或各方關係人，未就所執憑證中之一份依法貼用印花稅票，而將所書
      立之憑證均載明為副本，或未載明正副本並主張其為副本，即為上開稅法所稱
      之副本或抄本視同正本使用，仍應依法貼用印花稅票。故應納印花稅之憑證有
      無以副本或抄本視同正本使用，在課稅之認定上，應以印花稅檢查時，納稅義
      務人能否提示已貼花之正本以為斷。．．．。」「說明：．．二、印花稅法第
      十二條規定，『同一憑證須具備二份以上，由雙方或各方關係人各執一份者，
      應於每份各別貼用印花稅票。』關於納稅義務人未依上開規定就所持一份貼用
      印花稅票，而依同法第二十三條第一項規定處罰者，可視稽徵實務需要，查明
      他方是否已貼用印花稅票後，依『稅務違章案件裁罰金額或倍數參考表』規定
      ，認定適用裁罰倍數。至如他方立約人為政府機關時，因其係依法無須貼用印
      花稅票，可視同已貼花，仍按所漏稅額處五倍罰鍰。」亦分別經財政部八十八
      年一月四日台財稅字第八七一九八三四○二號及九十年九月二十六日台財稅字
      第○九○○四五三四九五號函釋明確在案。
    2.再審原告雖一再主張其代表人甲○○於上揭時間在台南縣調查站應訊後返回營
      業處所，即查悉上揭合約書副本皆貼有印花稅票，並於次日主動持向再審被告
      主辦印花稅人員報備，另於八十九年八月十四日以電話向調查局南機組承辦人
      員報備，及於八十九年八月十六日復以書面向再審被告報備等情，惟經本院前
      審法官詳予調查結果，以：(一)、法務部調查局南機組所查扣再審原告所承攬前
      述系爭工程合約書正本十一冊，於查獲時並無貼用印花稅票，業經再審原告之
      負責人甲○○八十九年八月十日於法務部調查局台南縣調查站所製作談話筆錄
      坦承「該十二件工程合約書確實並無黏貼印花稅票或總繳證明。」及「該十一
      件工程合約書正本確為本公司所持有」等情。(二)、觀諸再審原告所承攬前述之
      高雄縣路竹鄉及阿蓮鄉區域性垃圾衛生掩埋場第一期工程合約書第二十五條載
      明：「本合約正本二份雙方各執乙份，副本十份，由甲方分別轉存備用，．．
      ．。」、柳營一號道路拓寬工程合約書第九條第（七）點載明：「１本契約正
      本二份，甲乙雙方各執一份，副本七份，計甲方七份，乙方○份，分別執用，
      ．．．。」、台十九線省道中央公路一一一Ｋ＋○○○至一一二Ｋ＋八四一段
      拓寬改善工程契約書第二十八條載明：「本契約正本二份，雙方各執一份（乙
      方依規定貼足印花稅票），副本由甲方執九份，乙方執○份。」上開合（契）
      約書內所稱之乙方皆為再審原告，再審原告就此三份合約書並未持有副本，甚
      屬明確。(三)、另查，再審原告係經營多年之公司，而再審原告訴訟代理人丁○
      ○○自五十六年起即擔任再審原告之會計工作乙節，亦經丁○○○本人供述明
      確，據此，對於本件系爭上開工程合約書冊面所明載之「正本」，依印花稅法
      第十二條規定應貼用印花稅票，乃會計人員本其職務所應有之認識，故再審原
      告所述因其業務人員誤貼印花稅票於副本云云，亦與常情不合，難予遽採。
      (四)、雖然再審原告又稱：甲○○因於八十九年三月開始接任再審原告之董事長
      ，時間短促，對公司業務並不清楚，故不確定再審原告有否繳納印花稅。嗣訊
      畢，返回再審原告處所，即查悉系爭合約書副本已貼有印花，乃於次日主動持
      向再審被告有關人員，並於八十九年八月十四日以電話向調查局南機組承辦人
      員報備，並於同年月十六日以申請書向再審被告及調查局南機組報備之後，再
      審被告於八十九年九月二十日通知應訊，但未囑調合約書，經作成調查筆錄並
      定於八十九年九月二十二日提示合約書副本供核云云。按揆諸財政部八十八年
      一月四日台財稅字第八七一九八三四○二號函釋意旨，納稅義務人有無依法貼
      用印花稅票，在課稅之認定上，應以印花稅檢查時，納稅義務人能否提示已貼
      花之正本以為斷，蓋若於事後始補提已貼用印花稅票之證明，已無法判斷究係
      檢查前即已貼用或事後所補貼，而本件再審原告於被檢查有無貼用印花稅票時
      ，被查獲前述十一件工程合約書正本均未貼用印花稅票，其負責人亦未主張係
      貼用於副本，並即時提出供檢查，於事後始為前述主張，均顯不足採等情，而
      認定再審原告就其承攬之系爭工程合約書正本十件未黏貼印花稅票，違章事證
      明確。是再審被告依印花稅法第二十三條第一項規定，核定再審原告補貼印花
      稅票一、○四二、四九八、八五七元，而復查決定並就罰鍰部分改按所漏貼稅
      額處原告五倍之罰鍰計五、二一二、四○○元，並無違誤，訴願決定遞予維持
      ，亦無不合，進而駁回原告之訴，此有本院九十一年度訴字第二六一號判決書
      附卷可參。是本院前審之判決，對再審原告就其承攬之系爭工程合約書正本十
      件未黏貼印花稅票之違章事證，已詳為審查，並逐一對再審原告之主張，予以
      駁斥，且對相關證物採證之取捨，亦均予詳細論述；縱原判決對於再審原告負
      責人甲○○嗣後補提貼有印花稅票之工程合約書副本不予採信，亦屬證據取捨
      之問題，而非對重要證物漏未斟酌可比。揆諸首揭法條說明，即難認原審判決
      有何「重要證物漏未斟酌」可言。
    3.又納稅義務人有無依法貼用印花稅票，在課稅之認定上，應以印花稅檢查時，
      納稅義務人能否提示已貼花之正本以為斷（財政部八十八年一月四日台財稅字
      第八七一九八三四○二號函釋參照）。至印花稅檢查規則第六條規定：「受檢
      查之對象，如有因憑證保管人員外出，不能提示憑證檢查者，檢查人員應簽報
      核准，另定檢查時間，進行檢查。」乃係指稽徵機關於每年例行派員至應受檢
      查對象之所在地實施印花稅檢查時，以因憑證保管人員外出，無法提示憑證以
      供查驗時，稽徵機關始須另定檢查時間，以利進行檢查而言。查本案係經法務
      部調查局南機組於再審原告之所在地執行搜索時，即已查扣取得未貼用印花稅
      票之系爭工程合約書正本之違章證物，核與印花稅檢查規則第六條規定之情形
      並不相同，自難比附援引適用，故再審原告指稱再審被告未依據財政部訂頒印
      花稅檢查規則第六條規定另定檢查時間乙節，顯係對該條規定有所誤解。
    4.依上開說明，再審原告主張原判決有行政訴訴法第二百七十三條第一項第一款
      、第十四款再審之原因云云，自不足採。
四、綜合上述，再審原告以本院九十一年度訴字第二六一號判決有適用法規錯誤及就
    足以影響判決之重要證物漏未斟酌等原因，而依行政訴訟法第二百七十三條第一
    項第一款、第十四款規定，對上開判決提起再審之訴，係顯無理由，爰不經言詞
    辯論，逕以判決駁回之。
五、又再審原告對最高行政法院九十三年度裁字第三七七號裁定聲請再審部分，本院
    另裁定移送最高行政法院審理，附此敘明。
六、據上論結，本件再審原告再審之訴為無理由，依行政訴訟法第二百七十八條第二
    項、第二百八十一條、第九十八條第三項前段，判決如主文。
中　　　華　　　民　　　國    九十三　　年　  　九　　　月　　  三十　　日
                              高雄高等行政法院第三庭
                                          審判長法官    江幸垠
                                          法      官    戴見草
                                          法      官    邱政強
右為正本係照原本作成。
如不服本判決，應於判決送達後二十日內向本院提出上訴書狀，其未表明上訴理由者
，應於提起上訴後二十日內向本院提出上訴理由書（須按對造人數附繕本）；如於本
判決宣示或公告後送達前提起上訴者，應於判決送達後二十日內補提上訴理由書（須
附繕本）。未表明上訴理由者，逕以裁定駁回。
提起上訴應預繳送達用雙掛號郵票七份（每份三十四元）。
中　　　華　　　民　　　國    九十三　　年　  　九　　　月　　  三十　　日
                                          法院書記官    藍慶道
